【裁判字號】    97,訴,19
【裁判日期】    970229
【裁判案由】    違反毒品危害防制條例
【裁判全文】
臺灣臺南地方法院刑事判決                97年度訴字第19號
公  訴  人  臺灣臺南地方法院檢察署檢察官
被      告  乙○○
                    （另案於台灣台南監獄台南分監執行中）
上列被告因違反毒品危害防制條例案件，經檢察官提起公訴（96
年度撤緩毒偵字第74號、75號），被告於準備程序中就被訴事實
為有罪之陳述，受命法官於聽取當事人之意見後，本院合議庭裁
定由受命法官獨任進行簡式審判程序，判決如下：
    主  文
乙○○施用第一級毒品，累犯，處有期徒刑捌月，海洛因壹小包
（淨重零點零壹公克）沒收銷燬，包裝袋壹只（重零點貳公克
），沒收。又施用第一級毒品，累犯，處有期徒刑捌月。應執行
有期徒刑壹年，海洛因壹小包（淨重零點零壹公克）沒收銷燬，
包裝袋壹只（重零點貳公克 ），沒收。
    事  實
一、乙○○前於民國89年間因施用毒品案件，經依本院裁定送臺
    灣臺南看守所附設勒戒處所觀察勒戒後，認有繼續施用毒品
    傾向，再經本院裁定送臺灣臺南戒治所強制戒治後，後因停
    止戒治交付保護管束期滿，而經台灣台南地方法院檢察署檢
    察官於90年8月6日以90年度戒毒偵字第383號為不起訴處分
    。又於91年間因施用毒品罪，再經本院裁定送強制戒治執行
    完畢，且亦因該案由本院以91年度訴字第1154號判處有期徒
    刑11月，於92年8月4日確定，另於91年間因詐欺罪，經臺灣
    高雄地方法院以91年訴緝字第188號判處有期徒刑7月，於92
    年3月11日確定，兩案定應執行刑為有期徒刑1年5月，並於
    94年2月28日縮刑期滿執行完畢。復於94年間因施用毒品案
    ，再經本院以94年度訴字第571號判處有期徒刑10月，於94
    年8月12日確定，並於95年8月13日縮刑期滿執行完畢。
二、詎乙○○仍未戒除毒癮，復基於施用毒品之犯意，於96年2
    月15日中午12時許，在臺南市○區○○街597巷34弄7號住處
    ，將海洛因放在香煙裡，施用第一級毒品海洛因一次，嗣於
    96年2月16日11時25分許，在臺南市○○○路○段302巷6弄
    底停車棚為警盤查而查獲，並扣得其所有之第一級毒品海洛
    因1小包（淨重0.01公克，空包裝重0.23公克），及採集其
    尿液送驗後，呈嗎啡陽性反應而查悉上情。而乙○○因該案
    經警移送台灣台南地方法院檢察署，經檢察官命參加毒品減
    害計畫，卻仍不思悔改，又於96年4月4日晚上8時許，在上開
    住處，以同一方式，施用第一級毒品海洛因一次，其後，於
    96年4月5日因另涉竊盜案件（嗣經本院判處有期徒刑5月，減
    為2月15日，現正執行中），經警於調查期間取得其同意採尿
    送驗後，呈嗎啡陽性反應而查悉上情。
二、案經臺南市警察局第六分局、第二分局報告台灣台南地方法
    院檢察署檢察官偵查起訴。
    理  由
一、前揭犯罪事實，迭據被告乙○○於警詢、偵查及本院審理中
    坦承不諱，復有第一級毒品海洛因1小包扣案可佐，且有臺
    南市警察局第六分局、第二分局送驗尿液年籍對照表、詮昕
    科技股份有限公司96 年3月9日、96年4月13日呈嗎啡（海洛
    因人體代謝物）陽性反應之濫用藥物尿液檢驗報告書各一紙
    附卷可稽，而扣案之粉末，經送法務部調查局鑑定結果，有
    海洛因成分（淨重0.01公克，空包裝重0.23公克），有該局
    96年3月23日調科壹字第09623024930號鑑定書一紙附卷可稽
    ，是被告自白核與事實相符，自堪採信，足認被告確有施用
    第一級毒品海洛因之犯行。按觀察勒戒或強制戒治執行完畢
    釋放後，五年內再犯毒品危害防制條例第十條施用第一、二
    級毒品之罪者，檢察官應依法追訴，毒品危害防制條例第二
    十三條第二項，定有明文。又倘於五年內已再犯，經依法追
    訴處罰，縱其第三次（或第三次以上）再度施用毒品之時間
    ，在初犯經觀察勒戒或強制戒治執行完畢釋放後五年以後，
    因已不合於「五年後再犯」之規定，且因已於「五年內再犯
    」，顯見其再犯率甚高，原實施觀察勒戒或強制戒治，已無
    法收其實效，即應依該條例第十條處罰。查被告前於民國89
    年間因施用毒品案件，經依本院裁定送臺灣臺南看守所附設
    勒戒處所觀察勒戒後，認有繼續施用毒品傾向，再經本院裁
    定送臺灣臺南戒治所強制戒治後，後因停止戒治交付保護管
    束期滿，而經台灣台南地方法院檢察署檢察官於90年8月6日
    以90年度戒毒偵字第383號為不起訴處分確定，及被告於前
    次強制戒治執行完畢釋放後，曾於五年內之91年、94年間再
    犯施用毒品罪，經依法追訴處罰（如事實欄一所載）等情，
    有臺灣臺南地方法院檢察署檢察官不起訴處分書、本院判決
    書及臺灣高等法院被告前案紀錄表附卷可稽。則其於前次強
    制戒治執行完畢釋放後，五年後再犯本件施用第一級毒品之
    罪，依上說明，仍應依法追訴處罰。是被告事證明確，犯行
    洵堪認定。
二、核被告二次所為，均係犯毒品危害防制條例第10條第1項之
    施用第一級毒品罪。其持有毒品之低度行為為施用毒品之高
    度行為所吸收，不另論罪。被告上開兩次犯行，雖罪名相同
    ，但犯意各別，為數罪，應予分論併罰。又被告有事實欄一
    所載之有期徒刑前科，於95年8月13日執行完畢，有台灣高
    等法院被告前案紀錄表在卷可按，其於五年之內故意再犯本
    件有期徒刑以上之二罪，均為累犯，應依刑法第47條第1項
    各加重其刑。爰審酌被告有多次施用毒品前科之品行、犯罪
    之動機、目的、手段，施用毒品固戕害個人健康，然未侵害
    他人權益，本案施用毒品之次數，所生危害，犯罪後坦承犯
    行之態度等一切情狀，各量處如主文所示之刑，並定其應執
    行之刑。扣案之海洛因一小包（淨重0.01公克）為毒品，應
    依毒品危害防制條例第18條第1項前段，宣告沒收銷燬，包
    裝袋一只（空包裝重0.23公克）為防毒品潮濕之用，非毒品
    ，且係被告所有供犯施用毒品罪所用之物，爰依刑法第38條
    第1項第2款規定宣告沒收。
據上論斷，應依刑事訴訟法第273條之1第1項、第299條第1項前
段，毒品危害防制條例第10條第1項、第18條第1項前段，刑法第
11條前段、第47條第1項、第51條第5款、第38條第1項第2款，判
決如主文。
本案經檢察官甲○○到庭執行職務。
中    華    民    國    97    年    2     月    29    日
                  刑事第一庭    法  官  陳顯榮
以上正本證明與原本無異。
如不服本判決應於收受本判決後10日內向本院提出上訴書狀，並
應敘述具體理由。如未敘述上訴理由者，應於上訴期間屆滿後20
日內向本院補提理由書狀（均須按他造當事人之人數附繕本）「
切勿逕送上級法院」。
                                書記官  陳麗雅
中    華    民    國    97    年    2     月    29    日
附錄論罪科刑法條：
毒品危害防制條例第10條
施用第一級毒品者，處 6 月以上 5 年以下有期徒刑。
施用第二級毒品者，處 3 年以下有期徒刑。


司法院資訊處製作；財團法人民間司法改革基金會備份。
